【裁判字號】    99,易,3215
【裁判日期】    991110
【裁判案由】    竊盜
【裁判全文】
臺灣臺中地方法院刑事判決              99年度易字第3215號
公  訴  人  臺灣臺中地方法院檢察署檢察官
被      告  丁○○
上列被告因竊盜案件，經檢察官提起公訴（99年度偵字第19020號）
，本院判決如下：
    主  文
丁○○攜帶兇器竊盜，處有期徒刑陸月；又攜帶兇器竊盜，處有
期徒刑捌月，應執行有期徒刑壹年。
    犯 罪 事 實
一、丁○○意圖為自己不法之所有，於民國（下同）98年11月28
    日晚間10時20分前某時許，在彰化縣花壇鄉○○路○段590巷
    40號前，以其所有，客觀上足供兇器使用之T自行扳手1支（
    未扣案），竊取懸掛於涂政宏所有之車牌號碼為QU-2902號
    自小客車上之車牌2面；另意圖為自己不法之所有，於同年
    12月13日下午1時前某時許，在彰化縣田尾鄉○○村○○路
    庄頭巷口，持其所有，客觀上足供兇器使用之T自行扳手1支
    （未扣案）撬開自小客車車門，並啟動該自小客車電門之方
    式，竊取丙○○所有之車牌號碼8900-SL號自小客車1部，得
    手後，將該車車牌取下，改懸掛上開所竊得之QU-290 2號車
    牌。後因甲○○向其借用車輛，其乃於98年12月17、18日間
    某時，在彰化縣和美鎮某處，將上開所竊得，並已改懸掛另
    所竊得之涂政宏所有車牌之丙○○所有之自小客車，借予知
    情之甲○○（已由檢察官另案偵辦）使用。嗣於99年1月6日
    晚間11時30分許，為警在臺中縣梧棲鎮○○路○段263號前發
    現前揭失竊之車牌及自小客車，而在該處埋伏守候，俟甲○○欲開啟前開自小客車車門之際，旋即上前逕行逮捕，然僅
    逮獲同行不知情之乙○○，甲○○則趁隙逃逸；後經丁○○
    於另案為警調查時，在有偵查犯罪職權之機關或個人發覺其
    上開犯罪前，主動向員警坦承其有前揭竊盜犯行，自首而接
    受裁判，因而循線查悉上情。
二、案經臺灣臺中地方法院檢察署檢察官自動檢舉偵查起訴。
    理  由
一、按現行刑事訴訟法為保障被告之反對詰問權，排除具有虛偽
    危險性之傳聞證據，以求實體真實之發見，於該法第159條
    第1項明定被告以外之人於審判外之言詞或書面陳述，除法
    律有規定者外，不得作為證據。又被告以外之人於審判外之
    陳述，雖不符前4條之規定（即刑事訴訟法第159 條之1至
    159條之4），而經當事人於審判程序同意作為證據，法院審
    酌該言詞陳述或書面陳述作成時之情況，認為適當者，亦得
    為證據；當事人、代理人或辯護人於法院調查證據時，知有
    刑事訴訟法第159條第1項不得為證據之情形，而未於言詞辯
    論終結前聲明異議者，視為有前項之同意，同法第159條之5
    亦定有明文。考其立法意旨在於傳聞證據未經當事人之反對
    詰問予以核實，原則上先予排除。惟若當事人已放棄反對詰
    問權，於審判程序中表明同意該等傳聞證據可作為證據；或
    於言詞辯論終結前未聲明異議，基於尊重當事人對傳聞證據
    之處分權，及證據資料愈豐富，愈有助於真實發見之理念，
    且強化言詞辯論主義，使訴訟程序得以順暢進行，上開傳聞
    證據亦均具有證據能力。本件以下所引之言詞及書面陳述，
    業經本院審理時予以提示並告以要旨，各經檢察官及被告表
    示意見，當事人已知該等陳述乃傳聞證據，均未於言詞辯論
    終結前對該等證據內容異議，依上開規定，本院審酌該等證
    據作成時，並無人情施壓或干擾，亦無不當取供之情形，認
    為以之作為本案之證據亦屬適當，是該等證據自均具有證據
    能力。
二、上開犯罪事實，業據被告丁○○於偵訊中及本院審理時坦承
    不諱，並據證人即被害人涂政宏、丙○○及證人乙○○分別
    於警詢及偵訊中證述明確，復有贓物認領保管單、臺中縣警
    察局車輛尋獲電腦輸入單影本各2紙及查獲現場之照片6張附
    卷可資佐證，足認被告上開自白核與事實相符，洵堪採信。
    從而，本件事證已臻明確，被告上開犯行堪予認定，應依法
    論科。
三、按刑法第321 條第1 項第3 款之攜帶兇器竊盜罪，係以行為
    人攜帶兇器竊盜為其加重條件，此所謂兇器，其種類並無限
    制，凡客觀上足對人之生命、身體、安全構成威脅，具有危
    險性之兇器均屬之，且祇須行竊時攜帶此種具有危險性之兇
    器為已足，並不以攜帶之初有行兇之意圖為必要，最高法院
    79年臺上字第5253號判例意旨參照，查本件被告持以行竊所
    用之T型扳手，均係鐵質鑄造，質地堅硬，業據被告供承在
    卷，堪認對人之生命、身體可造成危險，客觀上屬具有危險
    性之兇器無訛。是核被告上開所為，均係犯刑法第321條第1
    項第3款之攜帶兇器竊盜罪。被告所犯上開竊盜犯行，犯意
    各別，行為互殊，應予分論併罰。再按犯人在犯罪未發覺之
    前，向該管公務員告知其犯罪，而不逃避接受裁判，即與刑
    法第62條規定自首之條件相符，不以言明「自首」並「願受
    裁判」為必要（最高法院63年度臺上字第1101號判例、88年
    度臺上字第877號判決意旨參照）；又刑法第62條所謂發覺
    ，固非以有偵查犯罪權之機關或人員確知其人犯罪無誤為必
    要，而於對其發生嫌疑時，即得謂為已發覺；但此項對犯人
    之嫌疑，仍須有確切之根據得為合理之可疑者，始足當之，
    若單純主觀上之懷疑，要不得謂已發生嫌疑（最高法院72
    年度臺上字第641號、75年度臺上字第1634號判例要旨可資
    參照）。查上開失竊之車牌及自小客車雖於被害人發覺遭竊
    後旋即報警處理，然斯時並未有確切之根據可推認犯罪嫌疑
    人為何人，此觀諸被害人之警詢筆錄即明，雖證人乙○○曾
    於99年4月13日偵訊中指陳上開自小客車係由綽號「阿強」
    之人所竊取，並於翌日提供被告之年籍資料予檢察官追查；
    惟被告於上開竊盜犯行未經有偵查犯罪職權之機關或個人發
    覺其為犯罪嫌疑人前，即於99年4月7日另案為警調查時，已
    主動向員警坦承該等竊盜犯行，並接受裁判，此有彰化縣警
    察局彰化分局99年10月15日彰警分偵字第0990036917號函所
    檢附之99年4月7日之被告警詢筆錄可按，依上開說明，堪認
    被告確有對於未被發覺之犯罪自首而接受裁判之情事，爰依
    刑法第62條前段規定，就其所犯上開竊盜犯行，分別減輕其
    刑。爰審酌被告正直青壯之年，不思循正當途徑獲取所需，
    任意攫取他人財物，輕忽他人之財產法益，惟其犯罪手段尚
    屬平和、犯後自首並坦承犯行，態度尚佳，暨考量其所竊取
    財物之價值、犯罪之手段、動機、目的、生活狀況、智識程
    度等一切情狀，分別量處如主文所示之刑，並定其應執行刑
    。另被告持以行竊所用之T型扳手，雖為被告所有，然並未
    扣案，且無證據足認尚未滅失，復非義務沒收之物，為免將
    來執行之困難，爰不併予宣告沒收。
據上論斷，應依刑事訴訟法第299條第1項前段，刑法第321條第1
項第3款、第51條第5 款，判決如主文。
本案經檢察官戊○○到庭執行職務。
中    華    民    國    99    年    11    月    10    日
                  刑事第五庭      法  官  簡璽容
以上正本證明與原本無異。
如不服本判決應於收受送達後10日內向本院提出上訴書狀，並應
敘述具體理由；其未敘述上訴理由者，應於上訴期間屆滿後20日
內向本院補提理由書（均須按他造當事人之人數附繕本）「切勿
逕送上級法院」。
                                  書記官  張雅如
中    華    民    國    99    年    11    月    10    日
附錄論罪科刑法條
中華民國刑法第321條第1項第3款
（加重竊盜罪）
犯竊盜罪而有左列情形之一者，處 6 月以上、 5 年以下有期徒
刑：
三、攜帶兇器而犯之者。

司法院資訊處製作；財團法人民間司法改革基金會備份。
